臺灣南投地方法院刑事判決
111年度易字第215號
公  訴  人  臺灣南投地方檢察署檢察官 
被      告  張順地




上列被告因竊盜案件，經檢察官提起公訴（111年度偵字第2797
號），本院判決如下：
    主  文
張順地犯竊盜罪，處拘役參拾日，如易科罰金，以新臺幣壹仟元
折算壹日。犯罪所得新臺幣柒佰元沒收，於全部或一部不能沒收
或不宜執行沒收時，追徵其價額。又犯竊盜罪，處拘役伍拾日，
如易科罰金，以新臺幣壹仟元折算壹日。犯罪所得新臺幣柒仟元
沒收，於全部或一部不能沒收或不宜執行沒收時，追徵其價額。
應執行拘役柒拾日，如易科罰金，以新臺幣壹仟元折算壹日。
    事  實
一、張順地意圖為自己不法之所有，並基於竊盜之犯意，分別為
    下列犯行：
  ㈠於民國111年3月13日15時4分許，在南投縣○○鎮○○街00號之紫
    南宮，看見林俊義所有玻璃盒（內有現金新臺幣【下同】70
    0元及金雞），供在紫南宮之供桌上，張順地趁人潮眾多之
    際，徒手竊取之，得手後即到紫南宮之停車場，取走玻璃盒
    內現金並將該玻璃盒棄置。
  ㈡於111年3月19日12時46分時許，在南投縣○○鎮○○街00號之紫
    南宮，看見廖偉翰所有紅色提袋（內有7,000元、紫南宮錢
    母及金雞之玻璃盒），供在紫南宮之供桌上，張順地趁人潮
    眾多之際，徒手竊取之，得手後即到紫南宮之停車場，取走
    玻璃盒內現金並將其紅色提袋、紫南宮錢母及玻璃盒放回供
    桌。
二、案經廖偉翰訴由南投縣政府警察局竹山分局報告臺灣南投地
    方檢察署檢察官偵查起訴。　　
    理  由
一、證據能力部分
    本判決引用被告張順地以外之人於審判外之陳述，經被告於
    本院準備程序時表示同意有證據能力（見本院卷第107頁）
    ，且於本院審理時被告未於言詞辯論終結前對證據能力聲明
    異議，本院審酌上開證據資料製作時之情況，尚無違法不當
    及證明力明顯過低之瑕疵，亦認為以之作為證據應屬適當，
    依刑事訴訟法第159條之5規定，均有證據能力。其餘認定本
    案犯罪事實之非供述證據，均係依法定程序合法取得，並與
    本案均具有關聯性，且業經本院依法踐行調查證據程序，檢
    察官、被告均表示不爭執其證據能力，且查無依法應排除其
    證據能力之情形，是該等證據亦有證據能力。
二、認定事實所憑之理由及證據
　㈠上開事實，經被告坦白承認（見警卷第2至5頁，偵卷第7至8
    頁，本院卷第54、106至107、150至151頁），核與證人即告
    訴人廖偉翰、證人即被害人林俊義於警詢時之證述相符（見
    警卷第7至8、11至14頁），且有監視器影像翻拍照片2張、
    現場照片1張、南投縣政府警察局竹山分局偵辦0000000竊盜
    案件時序表及照片33張、偵辦0000000金雞竊盜案時序表及
    照片20張、車輛詳細資料報表在卷可查（見警卷第10、16至
    27、29至34頁），足認被告自白與事實相符。
  ㈡起訴意旨雖認被告犯罪事實一、㈠竊得金額為2,300元，犯罪
    事實一、㈡竊得金額為10萬元，惟被告堅稱犯罪事實一、㈠僅
    竊得7、800元、犯罪事實一、㈡僅竊得7,000元，而此部分僅
    有告訴人及被害人單一證述並無其他證據可佐，基於罪疑惟
    輕原則，應為有利被告如犯罪事實一㈠、㈡之認定。
　㈢本件事證明確，被告犯行堪予認定，應依法論科。
三、論罪科刑
  ㈠核被告所為，均係犯刑法第320條第1項竊盜罪。
　㈡被告2次竊盜犯行，犯意各別，行為互殊，應分論併罰。
　㈢檢察官起訴書未記載被告構成累犯事實及請求本院裁量加重
    其刑，因此本院不審酌被告是否成立累犯及加重其刑。
　㈣本院審酌被告有多次竊盜之前案科刑紀錄，此有臺灣高等法
    院被告前案紀錄表可參，素行不佳；其因缺錢花用而為竊盜
    犯行；竊得金額分別為700元及7,000元及犯罪手段；被告犯
    後坦承犯行，惟迄今未與告訴人及被害人達成和解或賠償之
    犯後態度；兼其於本院審理時自述高中畢業之智識程度、從
    事服務業、勉持之經濟狀況及家有父親及小孩家庭狀況等一
    切情況，各量處如主文所示之刑，且均諭知易科罰金之折算
    標準，並審酌被告所為各次犯行間之時間密接性、罪質同質
    性及犯罪手段，定如主文所示應執行之刑，並諭知易科罰金
    之折算標準。　　　
四、沒收
　㈠被告分別竊得700元、7,000元，均為其犯罪所得，均未扣案
    ，均應依刑法38條之1第1項前段規定於被告所犯各罪項下宣
    告沒收，並依同條第3項規定，均於全部或一部不能沒收或
    不宜執行沒收時，追徵其價額。
　㈡至於犯罪事實一、㈠竊得金雞玻璃盒1個及犯罪事實一、㈡竊得
    紫南宮錢母、金雞玻璃盒及紅色提袋各1個，均已合法發還
    給告訴人及被害人，此有認領保管單、南投縣政府警察局竹
    山分局認領（發還）具結領據各1份可參（見警卷第9頁、第
    15頁），依刑法第38條之1第5項規定，均不予宣告沒收。
據上論斷，應依刑事訴訟法第299條第1項前段，判決如主文。
本案經檢察官石光哲提起公訴，檢察官吳宣憲到庭執行職務。
中　　華　　民　　國　　111 　年　　12　　月　  14　　日
　　　　　　　　　刑事第四庭    法　官　吳宗育
以上正本與原本無異。
如不服本判決應於收受送達後20日內向本院提出上訴書狀，並應
敘述具體理由；其未敘述上訴理由者，應於上訴期間屆滿後20日
內向本院補提理由書（均須按他造當事人之人數附繕本）「切勿
逕送上級法院」。
告訴人或被害人如對於本判決不服者，應具備理由請求檢察官上
訴，其上訴期間之計算係以檢察官收受判決正本之日期為準。
　　　　　　　　　　　　　　　　書記官　王小芬
中　　華　　民　　國　　111 　年　　12　　月　　14　　日
附錄論罪科刑法條
刑法第320條
意圖為自己或第三人不法之所有，而竊取他人之動產者，為竊盜
罪，處5年以下有期徒刑、拘役或50萬元以下罰金。
意圖為自己或第三人不法之利益，而竊佔他人之不動產者，依前
項之規定處斷。
前二項之未遂犯罰之。